---
title: "ERPA - EDA"
output: html_notebook
---


## Análise de Dados Exploratória


### Bibliotecas e Dados
```{r, echo=FALSE, warning=FALSE}

library(tidyverse)
data <- read_csv("../data/data.csv")

```

### Pré-processamento

```{r, echo=FALSE, warning=FALSE}

#Trocando NA's por mediana da coluna
brancos_mediana <- median(data$Brancos_Nulos, na.rm = TRUE)
data$Brancos_Nulos[is.na(data$Brancos_Nulos)] <- brancos_mediana

```


### Questões

##### Quais são os candidatos da nossa base de dados?

```{r, echo=FALSE}
#Exemplo guia de como responder

candidatos = data %>%
  group_by(Nome_do_Candidato) %>%
  summarise(vezes_apareceu = length(Nome_do_Candidato)) %>%
  arrange(desc(vezes_apareceu))

ggplot(data = candidatos, 
       aes(x=reorder(Nome_do_Candidato, - as.numeric(vezes_apareceu)),
          y = as.factor(vezes_apareceu), fill = Nome_do_Candidato)) +
  geom_bar(stat = "identity", binwidth = NULL) +
  labs(title = "Candidatos na Base de Dados",
       x = "Nome do Candidato", y = "Vezes que aparece nos dados") +
  theme(axis.text.x = element_text(angle = 90, hjust = 1))
```


##### Quais são as instituições da nossa base de dados?

```{r, echo=FALSE}
#Responder Aqui
```

##### Quais os anos das pesquisas da nossa base de dados?

```{r, echo=FALSE}
#Responder Aqui
```

##### Qual a média de cada candidato levando em consideração o instituto e ano?

```{r, echo=FALSE}
#Responder Aqui
```

##### Qual a media das pesquisas de intenção de voto sobre um candidato?

```{r, echo=FALSE}
#Responder Aqui
```

##### Qual a media dos candidatos em um determinado ano?

```{r, echo=FALSE}
#Responder Aqui
```

##### Qual foi o menor e o maior valor das intencoes de voto para o candidato?

```{r, echo=FALSE}
#Responder Aqui
```

##### Qual o ano em que mais temos dados de pesquisas?

```{r, echo=FALSE}
#Responder Aqui
```

##### Qual o candidato em que mais temos dados de pesquisas?

```{r, echo=FALSE}
#Responder Aqui
```

##### Qual o instituto em que mais temos dados de pesquisas?

```{r, echo=FALSE}
#Responder Aqui
```

##### Qual o partido em que mais temos dados de pesquisas?

```{r, echo=FALSE}
#Responder Aqui
```



