---
title: "ERPA"
output: html_notebook
---
 
 

```{r, warning=FALSE}

library(caret)

```

##Particionamento dos dados e Controle dos Treinos
```{r}

set.seed(500)


#Defininindo o particionamento dos dados
partition <- createDataPartition(y=data$Nome_do_Candidato, p=.8, list=FALSE)
fit_data  <- data[partition,]
test_data <- data[-partition,]

ctrl <- trainControl(method = "cv", number = 5, search = "random")

```



## Predição dos resultados usando uma Rede Neural

```{r}

set.seed(13)

#Neural Network
modelo.net <- train(
   Resultado_Final ~.,
   data       = fit_data, 
   method     = "nnet", 
   trControl  = ctrl,
   preProcess = c('nzv'),
   na.action  = na.omit)


net.predict <- predict(modelo.net, test_data)

test_data$pred <- net.predict

ggplot(test_data, aes(x = pred, y = Resultado_Final)) +
  labs(title = "Modelo Neural Network - Obs vs Pred", x = "Predição", y = "Observado")+
  geom_jitter(colour = "red") +
  geom_abline(colour = "blue")

```


## Predição dos resultados utilizando KNN

```{r}

grid <- expand.grid(k = 1:50)
modelo.knn <- train(
  Resultado_Final ~.,
  data       = fit_data,
  method     = "knn",
  trControl  = ctrl,
  preProcess = c('nzv'),
  tuneGrid   = grid,
  na.action  = na.omit
)

plot(modelo.knn)
knn.predict <- predict(modelo.knn, test_data)

test_data$pred <- knn.predict

ggplot(test_data, aes(x = pred, y = Resultado_Final)) +
  labs(title = "Modelo KNN - Obs vs Pred", x = "Predição", y = "Observado")+
  geom_jitter(colour = "red") +
  geom_abline(colour = "blue")
```


## Predição dos resultados utilizando MARS 
#### Multivariate Adaptive Regression Splines

```{r}

modelo.mars <- train(
   Resultado_Final ~.,
   data = fit_data, 
   method = "earth", 
   trControl = ctrl,
   preProcess = c('nzv'),
   tuneLength = 10,
   na.action = na.omit)

plot(modelo.mars)

mars.predict <- predict(modelo.mars, test_data)

test_data$pred <- mars.predict

ggplot(test_data, aes(x = pred, y = Resultado_Final)) +
  labs(title = "Modelo MARS - Obs vs Pred", x = "Predição", y = "Observado")+
  geom_jitter(colour = "red") +
  geom_abline(colour = "blue")
```



## Predição dos resultados utilizando CUBIST

```{r}
set.seed(127)

#Cubist
modelo.cubist <- train(
   Resultado_Final ~.,
   data       = fit_data, 
   method     = "cubist", 
   trControl  = ctrl,
   preProcess = c('nzv'),
   na.action  = na.omit)

plot(modelo.cubist)

cubist.predict <- predict(modelo.cubist, test_data)

test_data$pred <- cubist.predict

ggplot(test_data, aes(x = pred, y = Resultado_Final)) +
  labs(title = "Modelo Cubist - Obs vs Pred", x = "Predição", y = "Observado")+
  geom_jitter(colour = "red") +
  geom_abline(colour = "blue")
```




####Escolhendo e Re-treinando o melhor modelo com todos os dados, utilizando o segundo melhor modelo como uma das variaveis independentes

```{r}
set.seed(849)

min(modelo.mlp$results$RMSE)
min(modelo.mars$results$RMSE)
min(modelo.cubist$results$RMSE)
```


#### Inserindo o modelo MARS como variável independente nos dados
```{r}

mars.final.predict <- predict(modelo.mars, data)

data$MARS <- mars.final.predict
```


#### Retreinando o modelo CUBIST com todos os dados
```{r}

set.seed(7)

#Cubist
modelo.cubist <- train(
   Resultado_Final ~.,
   data       = fit_data, 
   method     = "cubist", 
   trControl  = ctrl,
   preProcess = c('nzv'),
   na.action  = na.omit)

```






